臺灣臺中地方法院民事裁定　94年度訴字第943號
聲請人　　　乙○○
訴訟代理人　方文獻　律師
相對人　　　甲○○
　　　　　　己○○
　　　　　　　　　　　號
　　　　　　戊○○
　　　　　　丁○○
　　　　　　　　　　　弄5號
　　　　　　丙○○
聲請人與被告辛○○、庚○○間塗銷所有權移轉登記等事件，聲
請人聲請追加原告，本院裁定如下：
    主    文
甲○○、丁○○、丙○○應於本裁定送達七日內追加為原告。
己○○、戊○○列為原告。
    理    由
一、聲請意旨略以：系爭停車位為聲請人與甲○○、丁○○、丙○○、戊○○、己○○（以上二人所在不明）之合夥財產，
    公同共有人拒絕為原告，並無正當理由，爰聲請裁定將公同
    共有人列為原告。
二、按訴訟標的對於數人必須合一確定而應共同起訴，如其中一
    人或數人拒絕同為原告而無正當理由者，法院得依原告聲請
    ，以裁定命該未起訴之人於一定期間內追加為原告。逾期未
    追加者，視為已一同起訴。第 1 項未共同起訴之人所在不
    明，經原告聲請命為追加，法院認其聲請為正當者，得以裁
    定將該未起訴之人列為原告。但該原告於第一次言詞辯論期
    日前陳明拒絕為原告之理由，經法院認為正當者，得撤銷原
    裁定，民事訴訟法第56條之1第1、3項分別定有明文。此係
    因訴訟標的對於數人必須合一確定而應共同起訴者，該數人
    未共同起訴，其當事人適格即有欠缺，故其中一人或數人拒
    絕同為原告，將使其他人亦無法以訴訟伸張或防衛其權利，
    自有未宜。為解決固有必要共同訴訟當事人適格之問題，乃
    明文規定法院得依聲請裁定命無正當理由而拒絕共同起訴之
    人追加為原告或擬制其為原告；至於拒絕同為原告是否有正
    當理由，則應由法院斟酌原告起訴是否為伸張或防衛權利所
    必要等情形決定之。旨在解決固有必要共同訴訟當事人適格
    之問題，使該訴訟之原告不因其他依法應共同起訴之人任意
    拒絕同為原告而失其訴訟救濟，同時亦使該其他人於有正當
    理由時得不同為原告，訴訟權之享有同負協力迅速解決訴訟
    之責。又訴訟標的對於數人是否必須合一確定，應依原告主
    張之事實及法律關係定之，非以其主張之權利確實存在為前
    提。故依原告主張之事實及法律關係，其訴訟標的對於數人
    須合一確定者，即有民事訴訟法第56條之1第1項規定之適用
    。原告之訴有無理由，並非得拒絕同為原告之正當理由。系
    爭訴訟標的物之停車位既為聲請人與甲○○、丁○○、丙○○、戊○○、己○○之合夥財產，其訴訟標的對於其數人即
    必須合一確定。而因相對人己○○、戊○○所在不明，爰依
    聲請人聲請，裁定甲○○、丁○○、丙○○應於本裁定送達
    七日內追加為原告。己○○、戊○○列為原告。
三、依民事訴訟法第56條之1第1、3項，裁定如主文。
中　　華　　民　　國　　94　　年　　9 　　月　　16　　日
                  民事第二庭    法  官  陳秋月
正本係照原本作成
如不服本裁定應於送達後10日內向本院提出抗告狀，並繳納抗告
費新臺幣1,000元。
中　　華　　民　　國　　94　　年　　9 　　月　　16　　日
                                書記官
